【裁判字號】    89,易,4102
【裁判日期】    891107
【裁判案由】    妨害自由
【裁判全文】
臺灣高雄地方法院刑事判決                        八十九年度易字第四一二號
    公  訴  人  臺灣高雄地方法院檢察署檢察官
    被      告  甲○○
右被告因妨害自由案件，經檢察官提起公訴（八十九年度偵字第一七０三九號），本
院判決如左：
    主  文
甲○○無故侵入他人住宅，累犯，處拘役肆拾日，如易科罰金，以佰元折算壹日。
    事  實
一、甲○○曾於民國八十四年間，因違反麻醉藥品管理條例案件，經法院判處有期徒
    刑四年確定在案，甫於八十九年一月七日假釋期滿，視為執行完畢。猶不知悔改
    ，復意圖行竊，於民國八十九年七月三十日凌晨五時三十分許，至高雄市○○區
    ○○路一０二號乙○○住處，伸手入內打開一樓鐵門門鎖，無故侵入其內，嗣甲
    ○○沿樓梯走到三樓時，適為在三樓客廳觀看電視之乙○○發現，甲○○見狀，
    拔腿就跑，乙○○隨後追趕，旋於是日凌晨五時三十分許，在乙○○上開住處附
    近之高雄市鼓山區○○○路一一三一巷口，逮獲甲○○，並向途經該處之巡邏員
    警報案，而獲悉上情。
二、案經乙○○訴由高雄市政府警察局鼓山分局移送台灣高雄地方法院檢察署檢察官
    偵查起訴。
    理    由
一、訊據被告甲○○固不諱言於上開時地，進入告訴人乙○○住宅等情，惟矢口否認
    上開犯行，辯稱：伊之女友李玉麟曾於二年前曾在該處三樓租屋居住，故伊當天
    係欲至該處找李玉麟，並非行竊云云。惟查：被告如何於上開時地，侵入乙○○
    住宅等情，迭據告訴人乙○○指述綦詳，而且告訴人所有上開房屋，係四樓透天
    厝，其中一、二樓固出租他人，惟三、四樓則均供己居住使用，從未出租，其居
    住期間已長達八、九年之久，亦據告訴人指述在卷，且被告復未能提供李玉麟之
    年籍資料供本院查證，是被告辯稱李玉麟曾於二年前承租上開處所三樓云云，顯
    無足取；再者，被告當場被告訴人發現時，僅表示欲找人，旋快速下樓離去，告
    訴人隨後追趕約二百公尺後，始在其住處對面之舊房屋內，發現被告躲在其內等
    情，亦據告訴人於本院指述在卷，衡情倘被告係至該處尋訪李玉麟，則其在三樓
    發現告訴人時，理應詢問李玉麟是否住在該處，而非丟下一句「我找人」後，馬
    上掉頭逃跑，並且還讓告訴人在後追趕約二百公尺之遠，最後竟還躲在附近舊屋
    內，顯見被告原欲侵入其內行竊，嗣發現告訴人後，始急忙逃離現場，而非至該
    處找人；抑且，告訴人上開住處，於一樓鐵門旁邊明顯處設有門鈴一節，亦據告
    訴人指述在卷，而當天被告並未按門鈴，而直接伸手入內打開鐵門門鎖，自行走
    上三樓樓梯，亦為被告所不否認，徵諸常理，果被告係至該處找人，其理應先按
    門鈴，待無人應門再行進入，豈有於清晨時分自行伸手打開鐵門門鎖，進入其內
    之理。綜上，足認被告上開所辯，顯係避就之詞，不足採信。本件事證明確，被
    告之犯行，洵堪認定。
二、核被告所為，係犯刑法第三百零六條之無故侵入他人住宅罪。又被告曾於八十四
    年間，因違反麻醉藥品管理條例案件，經法院判處有期徒刑四年確定在案，甫於
    八十九年一月七日假釋期滿，視為執行完畢，此業據被告陳明在卷，復有台灣高
    雄地方法院檢察署刑案資料查註紀錄表一紙在卷可稽，其於五年以內再犯本件有
    期徒刑以上之罪，為累犯，應依刑法第四十七條規定，加重其刑。爰審酌被告意
    圖行竊，恣意侵入他人住宅，危害告訴人居家安全，且犯後猶飾詞狡辯，毫無悔
    意等一切情狀，量處如主文所示之刑，並諭知易科罰金之折算標準，以示懲儆。
據上論斷，應依刑事訴訟法第二百九十九條第一項前段，刑法第三百零六條、第四十
七條、第四十一條，罰金罰鍰提高標準條例第一條前段、第二條，判決如主文。
本案經檢察官林美靜到庭執行職務。
中      華      民      國      八十九      年    十一    月      七    日
                                     臺灣高雄地方法院刑事第七庭
                                         法  官    李璧君
右正本證明與原本無異。
如不服本判決，應於判決送達後十日內，向本院提出上訴狀。
                                書記官    李忠霖
中      華      民      國      八十九      年    十一    月      九    日
附錄本案論罪科刑法條全文
刑法第三百零六條：
無故侵入他人宅、建築物或附連圍繞之土地或船艦者，處一年以下有期徒刑、拘役或
三百元以下罰金。無故藏匿其內或受退去之要求而仍留滯者亦同。


司法院資訊處製作；財團法人民間司法改革基金會備份。
